【裁判字號】    97,抗,248
【裁判日期】    971128
【裁判案由】    拍賣抵押物
【裁判全文】
臺灣桃園地方法院民事裁定               97年度抗字第248號
抗  告  人  奇園企業股份有限公司
法定代理人  甲○○
上列抗告人因與相對人台北縣鶯歌鎮農會間拍賣抵押物事件，對
於中華民國97年10月27日本院簡易庭97年度司拍字第1878號裁定
提起抗告，本院裁定如下：
    主  文
抗告駁回。
抗告程序費用新台幣壹仟元由抗告人負擔。
    理  由
一、按抵押權人於債權已屆清償期而未受清償者，得聲請法院拍
    賣抵押物，就其賣得價金而受清償，民法第873 條定有明文
    。而抵押權人為此項聲請，請為准予拍賣抵押物之裁定，係
    屬非訟事件，祗須其抵押權已依法登記，並債權已屆清償期
    而未受清償，法院即應為准許拍賣抵押物之裁定，此法院所
    為准許拍賣抵押物之裁定，無確定實體法上之法律關係存否
    之性質，於債權及抵押權之存否，亦無既判力，最高法院58
    年度台抗字第524 號著有判例可稽。是對於此項法律關係有
    爭執者，應由有爭執之人，另循民事訴訟程序，以資解決，
    同院51年度台抗字第269 號判例亦足參照。
二、本件抗告意旨略以：其雖因銀行緊縮銀根，暫時無法正常營
    運，但仍努力協調此抵押物之第二順位抵押權人繼續繳交本
    件債務之相關利息費用，以清償其所積欠之借款金額。惟相
    對人有意勸阻，遂造成其無法繼續繳息之結果，此舉明顯違
    反借貸契約之意旨，並損及善意第3 人即第二順位抵押權人
    之權益，原裁定難令其甘服，爰依法提起抗告，並聲明：請
    求廢棄原裁定等語。
三、經查，本件相對人於原審主張：抗告人於民國96年5 月25日
    以原裁定附表所示不動產為向伊所負債務之擔保，設定最高
    限額新台幣（下同）1 億1,160 萬元之抵押權，依法登記在
    案。茲抗告人對伊負債8,900 萬元，已屆清償期而未為清償
    ，為此聲請准予拍賣抵押物等語，並提出土地及建物登記第
    二類謄本、他項權利證明書、抵押權設定契約書、借據等影
    本為證，原審據以准許相對人拍賣抵押物之聲請，核無不當
    。抗告人上開所陳相對人有意勸阻上開不動產之第二順位抵
    押權人清償其對相對人所負借款金額，明顯違反兩造間借貸
    契約之意旨，並損及該第二順位抵押權人權益等情縱然屬實
    ，亦屬於實體事項，依首開說明，並非本件非訟程序得審酌
    者，抗告人應就爭執事項，另行起訴，以求解決。從而，本
    件抗告，為無理由，應予駁回。
四、據上論結，本件抗告為無理由，依非訟事件法第46條、第21
    條第2 項、第24條第1 項，民事訴訟法第495 條之1 第1 項
    、第449 條第1 項、第78條，裁定如主文。
中    華    民    國    97    年    11    月    28    日
                民事第一庭  審判長法  官  郭琇玲
                                  法  官  吳爭奇
                                  法  官  范明達
正本係照原本作成。
如不服本裁定，僅得於收受本裁定正本送達後10日內，以適用法
規顯有錯誤為理由，向本院提出再抗告狀，（須附繕本乙份及繳
納再抗告裁判費新台幣1,000 元），經本院許可後始可再抗告。
中    華    民    國    97    年    11    月    28    日
                                  書記官  張豐松


司法院資訊處製作；財團法人民間司法改革基金會備份。
